【裁判字號】    95,重上更(五),186
【裁判日期】    971125
【裁判案由】    瀆職
【裁判全文】
臺灣高等法院臺中分院刑事判決（抄本）
上  訴  人  臺灣台中地方法院檢察署檢察官
上  訴  人
即  被  告  庚○○
                    一之一號
選任辯護人  蕭顯榮律師
被      告  甲○○
選任辯護人  熊治璿律師
選任辯護人  宋永祥律師
選任辯護人  洪明儒律師
被      告  己○○
選任辯護人  鐘登科律師
選任辯護人  楊大德律師
上列上訴人因被告等犯瀆職案件，不服臺灣臺中地方法院82年度
訴字第3486號中華民國83年3月24日第一審判決（起訴案號：臺
灣臺中地方法院檢察署82年度偵字第15108號），提起上訴，經
本院判決後，由最高法院第五次發回更審，本院判決如下：
    主  文
原判決關於庚○○部分撤銷。
庚○○公務員假藉職務上之機會，傷害人之身體，因而致人於死
，處有期徒刑柒年陸月。
其他上訴駁回。
    事  實
一、庚○○係台中市警察局第三分局立德派出所（以下簡稱立德
    派出所）之巡佐兼副主管，為依據法令從事於公務之人員。
    緣洪建中涉嫌多次帶女子至台中市○○街一九七號香樹林飯
    店加以強暴，民國八十二年八月十八日十三時許，洪建中又
    帶同女子壬○○○至香樹林飯店休息，該飯店之主任廖學彬
    見情況有異，乃向管區派出所即立德派出所報案。由該所當
    日值班之警員藍甫民接受報案後，向主管甲○○報告，由甲○○命己○○、丁○○及辛○○三人前往處理。其等三人前
    往香樹林飯店一九○八號洪建中休息之房間，進入後將洪建
    中逮捕，於同日十三時二十分許，以巡邏車將洪建中載回立
    德派出所後，即由該派出所主管甲○○在該派出所一樓進行
    訊問，而由辛○○訊問壬○○○，但洪建中仍不願合作，並
    阻撓壬○○○之說明案情，甚且出言辱罵甲○○。甲○○眼
    見當日下午十四時許，有上級業務檢查仍須準備，為免辦公
    桌等資料被弄亂，適庚○○自該派出所二樓下來，庚○○見
    狀即勒住洪建中之頸部，並與該所警員黃國龍、周毅仁強制
    將洪建中押往該派出所之地下室內看管，甲○○、己○○二
    人隨後跟下去該地下室，並對洪建中上手銬及腳鐐，因洪建
    中仍加以反抗，當時適有甲○○之外線電話，甲○○即上樓
    接聽電話，並將人犯洪建中交由庚○○看管，己○○、黃國
    龍、周毅仁亦跟隨甲○○上樓，準備業務檢查。詎庚○○應
    能預見猛力毆擊人之胸腹要害，可致人於死，而利用其看管
    洪建中之機會，基於傷害之犯意，乃假借職務上之機會，對
    洪建中拳打腳踢，致洪建中二眼瞼皮下瘀血、左耳後瘀血、
    右下巴擦傷、左側腹部擦傷及瘀血、左右上胸部瘀血、二側
    腋凹部瘀血、二臀部外側瘀血、二肩上瘀血、二腕部瘀血、
    右大腿（近鼠蹊部）瘀血。嗣因洪建中被毆哀叫，己○○、
    黃國龍聽到即刻趕往地下室查看，見洪建中臉色變異，將情
    報告甲○○，乃於同日十三時三十五分，囑由該派出所之警
    員黃國龍、周毅仁、己○○三人，將洪建中抬往該派出所附
    近之惠民醫院急救，再轉送台中市澄清綜合醫院急救，延至
    同日十九時四十分許，洪建中終因胸、腹腔內失血過多不治
    死亡。案經解剖後發現其後枕部兩側顳部呈廣泛性皮下出血
    ，顱首無骨折，打開腦腔，腦表面呈貧血變化，各腦膜各腦
    室及腦實質外觀沒有出血變化。切開頭胸腹部觀察，於右上
    胸部有八公分×七公分皮下出血、於右下胸部有九×七公分
    皮下出血合併第七、八、九肋骨骨折、於左胸部有七公分×
    六公分皮下出血合併第四、五肋骨骨折、兩側胸腔內各積有
    多量血液、左胸腔前壁第四、五、六肋骨部位漿膜下呈血腫
    變化、局部漿膜挫裂，右胸腔前壁第六、七、八、九肋骨部
    位漿膜下呈血腫變化、局部漿膜挫裂創，兩肺表面舊傷無出
    血變化。腹腔內積有多量血液、腸系膜有七公分×五公分、
    六公分×五公分挫裂創二處，創口周圍漿膜下呈血腫變化、
    右上後腹腔漿膜下血腫，而有九公分×七公分挫裂創，左後
    腹腔漿膜下血腫等嚴重傷害。
二、案經洪建中之父親戊○○、洪建中之妻乙○○訴由臺灣臺中
    地方法院檢察署檢察官偵查起訴。
    理  由
甲、被告庚○○部分：
一、訊據上訴人即被告（下稱被告）庚○○矢口否認有傷害洪建
    中致死之犯行，辯稱：八十二年八月十八日那天，因為我在
    休，所以我在二樓，有聽到一樓有桌椅倒地、打架、罵人的
    聲音，那時約十二點左右，持續很久，約到一點半我下來，
    洪建中已受傷，在地上打滾，我看到己○○和黃國龍、藍甫
    民三人壓著被害人在地上，我看到甲○○用右正拳打被害人
    右胸側，藍甫民壓被害人的左手，黃國龍壓他的右手，己○○用他右膝蓋壓制被害人的鼠蹊部，手抓他的腰部、臀部左
    側，洪建中係遭被告甲○○以手刀劈擊喉結破裂，並因腹部
    於一樓遭踹踢，於當日下午一時三十五分送惠民醫院後即已
    死亡，由澄清醫院出具之診斷書及檢察官簽之死亡驗斷書卻
    均未記載，澄清醫院之診斷書上且記載死亡時間係下午七時
    四十分，死因記載與實際死亡原因不相干之腦內出血，洪建
    中所受之傷顯係多人加暴所致，我有制止他們，我告訴他們
    上級要來業務檢查，結果甲○○叫被害人站起來，被害人站
    不起來，甲○○才命令我和其他人把被害人抬到地下室。我
    的部分就是只有抬人犯下地下室，上完腳鐐之後我就走了，
    其他的事情我都沒做。案發時我並不在場，辛○○製作之壬○○○筆錄之時間，記載為八十二年八月十八日下午十三時
    三十分，足證伊自二樓下來之時間是當日下午一時三十分，
    伊將洪建中抬下地下室後，再由藍甫民送下腳鐐，洪建中於
    是日下午一時三十五分送醫，伊如何在如此短時間內致洪建
    中如此嚴重之傷害，況伊之右膝部本即受傷，洪建中所受之
    傷又係左右對稱，其扣腳鐐處及背部均無受傷，大腿內側有
    挫傷，當時督察長柳昆輝及第三分局長侯崇山兩人為規避警
    方處分，明知並非伊所為，刑求逼供伊承認，甚至限制伊自
    由達十七小時，甲○○若未參與，為何要去和解云云。惟查
    ：
（一）被害人洪建中於右開時日因涉嫌強暴案，經香樹林飯店之
      主任廖學彬（警訊筆錄誤載為廖學『斌』）向立德派出所
      報案，由當日值班之警員藍甫民接受報案後，向該派出所
      主管即被告甲○○報告，由被告甲○○命令被告己○○及
      被告丁○○、辛○○三人，前往香樹林飯店將洪建中帶回
      派出所，由被告甲○○訊問洪建中時，洪建中因態度惡劣
      ，出言辱甲○○，並阻撓壬○○○接受同案被告辛○○
      訊問之說明案情，而遭下樓之被告庚○○，及證人黃國龍
      、周毅仁押至該派出所之地下室，被告甲○○、己○○亦
      跟隨下去該地下室後，不久洪建中即因胸腔及腹腔內大量
      出血，致失血過多經送醫急救無效而不治死亡之事實，為
      被告庚○○於偵審中所不否認，並經證人廖學彬於本院更
      二審時證稱屬實。
（二）被害人洪建中之屍體，經法醫解剖後，發現：其後枕部兩
      側顳部呈廣泛性皮下出血，顱首無骨折，打開腦腔，腦表
      面呈貧血變化，各腦膜各腦室及腦實質外觀沒有出血變化
      。切開頭胸腹部觀察，於右上胸部有八公分×七公分皮下
      出血、於右下胸部有九×七公分皮下出血合併第七、八、
      九肋骨骨折、於左胸部有七公分×六公分皮下出血合併第
      四、五肋骨骨折、兩側胸腔內各積有多量血液、左胸腔前
      壁第四、五、六肋骨部位漿膜下呈血腫變化、局部漿膜挫
      裂，右胸腔前壁第六、七、八、九肋骨部位漿膜下呈血腫
      變化、局部漿膜挫裂創，兩肺表面舊傷無出血變化。腹腔
      內積有多量血液、腸系膜有七公分×五公分、六公分×五
      公分挫裂創二處，創口周圍漿膜下呈血腫變化、右上後腹
      腔漿膜下血腫，而有九公分×七公分挫裂創，左後腹腔漿
      膜下血腫等傷害。而洪建中之外表亦有上開眼瞼皮下瘀血
      、左後耳瘀血等外傷，均經檢察官督同法醫師相驗被害人
      洪建中屍體並解剖後製有驗斷書、勘驗筆錄、解剖照片等
      在卷可憑，並經進行解剖之法醫師趙克蘭於原審及本院先
      後多次到庭結證屬實，並且就被害人洪建中係因鈍器傷致
      胸、腹腔大量出血致死，明確結證在卷，可見洪建中係遭
      外力所致而死亡，至為明確。
（三）關於被害人洪建中之死因，立德派出所相驗案件初步調查
      報告表記載：「：：供以強制力並銬上手銬帶回所處理，
      該男子（指洪建中）猛力掙脫，其頭部臉頰撞及門柱角等
      等，即帶入地下室保護，該民利用上銬之際撞及地下室公
      文櫃等，頭部撞及地面始昏迷，急送惠民醫院後轉澄清醫
      院救治。」（見相驗卷第二頁）。被告庚○○及同案被告
      甲○○、己○○、丁○○、辛○○於檢察官初訊及台中市
      警察局訪談時，均一致供稱：洪建中一下車，就企圖脫逃
      ，後在派出所內，又衝撞掙扎，始由被告五人合力將洪建
      中抬至地下室，庚○○就把洪建中銬上腳鐐，洪建中又企
      圖逃跑時，胸部撞上扶梯把手，人往後仰倒，後腦撞上地
      面，始由被告等五人合力將洪建中送醫等情（見相驗卷第
      二五至三三頁、偵查卷第二九至三八頁）。惟據驗斷書記
      載，解剖後：由腳至腹部內傷口距離約一○○公分，至胸
      部約一二○公分（見相驗卷第五三頁反面）；再經檢察官
      勘驗該派出所地下室之樓梯扶手，其距地面僅六十五公分
      至八十七公分，此有勘驗筆錄及照片在卷可證（見偵查卷
      第十九、二十頁）。且被害人洪建中如係自行衝撞樓梯扶
      手後，即後仰倒地受傷，則其受傷部位應於後腦部，方合
      乎事實，但依被害人上開所受傷害，多係於胸腔或腹腔之
      嚴重鈍器傷，並有多處肋骨骨折及出血情形以觀，顯非係
      其自行撞及樓梯致傷者。況被告等五人於原審審理時所為
      之供述，均與偵查中所述之情節迥異。而被害人洪建中並
      未衝撞樓梯扶手，已據證人黃國龍、周毅仁分別證述在卷
      （見原審卷第五○頁、五一頁反面）。是被告等於偵查中
      所供，係由被害人自傷者，顯非事實，均難憑採。
（四）被害人洪建中經警帶入立德派出所後，係由被告庚○○勒
      住被害人洪建中之頸部，並由證人黃國龍、周毅仁之協助
      帶往地下室，被告甲○○亦隨後跟下，於將洪建中戴上腳
      鐐後，被告甲○○、己○○及證人黃國龍、周毅仁隨即上
      樓，僅留被告庚○○一人在地下室看管洪建中，已據證人
      黃國龍、周毅仁分別證述在卷。證人藍甫民於原審亦證稱
      ：「甲○○下去地下室一、二分鐘後，正巧有他電話，我
      馬上叫他上來接電話，他接完電話後即上二樓，沒下地下
      室，他下去地下室是由己○○在一樓打對講機叫他下去的
      。」等語（見原審卷第一三三頁）。共同被告己○○於原
      審供稱：「（問：上來時有無聽到地下室有人哀叫聲？）
      有聽到，不知何人在哀叫，我便下去查看，我看到洪建中
      躺在地上，庚○○手持警棍，並以右膝蓋彈挫洪建中。（
      問：你看庚○○用右膝蓋彈挫洪建中幾下？）我聽到地下
      室有哀叫聲，便下地下室，走到地下室的樓梯口時，看到
      庚○○（筆錄誤記為洪英仁）用右膝蓋彈洪建中一下，我
      看臉色不對，便叫庚○○（筆錄誤記為洪英仁）不要這樣
      ，馬上用對講機跟樓上報告洪建中當時的情況。」等語（
      見原審卷第十九頁）。證人黃國龍於原審證稱：「我聽到
      哀叫聲，己○○下去，我也跟著下去，看到庚○○拿著警
      棍，右膝蓋於在洪建中的肋骨上。」等語（見原審卷第五
      一頁）。證人黃國龍於本院證稱：「當時庚○○勒住洪建
      中的脖子把他拉下來地下室，甲○○、己○○跟在一旁下
      來，我和周毅仁也一起下來，庚○○還沒有放手，己○○
      有叫他放手，但是直到甲○○阻止庚○○，庚○○才放手
      ，那時，人犯就說要配合了，庚○○上洪建中手銬，把他
      銬在背後，叫一樓藍甫民拿腳鐐下來，庚○○上洪建中腳
      鐐，一樓有甲○○的電話，他就上樓去接電話，也叫要業
      務檢查的人都上去，交代庚○○看守人犯，我上去準備資
      料約十分鐘後，有聽到人犯在地下室的哀叫聲，己○○也
      有聽到，他先下去看看情形，我也跟著下去，看到庚○○
      拿著警棍，用右膝踹洪建中，己○○大叫說『副主管，不
      要這樣』，庚○○看到我們下來，他轉身就跑上樓了，己○○和我看人犯不對，就趕快上樓打對講機給甲○○，甲○○立即指示我們將人犯送醫。」等語（見本院更三卷一
      第一九六、一九七頁）。證人周毅仁於本院證稱：「我坐
      在我的位置上，辛○○在我斜對面，他在作壬○○○的筆
      錄，洪建中則在一旁搗亂，甲○○叫他不要吵，但是洪建
      中屢勸不聽，甲○○就要上前銬洪建中，但都沒有上成，
      這時，庚○○從二樓下來，看到這樣的情況，就勒住洪建
      中的脖子把他往地下室拉下去，己○○、黃國龍、甲○○
      都跟著下來，我走到地下室樓梯約三分之一快到平台的地
      方，因為看到地下室有很多人，空間又很小，所以我就上
      去一樓整理業務，然後我有聽到甲○○叫大家也上去一樓
      整理業務，因為庚○○沒有業務，所以請庚○○看守人犯
      ，甲○○也從地下室上來，叫我等一下上去二樓找他，然
      後我就上去二樓，看到甲○○和他太太在吃便當，他叫我
      等一下業務檢查完去賓館做守衛的筆錄，我說好，此時，
      電話響起，甲○○接了電話之後，也沒有說什麼就往樓下
      衝，我也跟著下去，到地下室後，甲○○叫我幫忙把人犯
      送醫，我看到在地下室的人有己○○、黃國龍、甲○○，
      已經沒有看到庚○○，：：」等語（見本院更三卷一第二
      ○二、二○三頁），又查被害人洪建中在派出所一樓時並
      無被毆打，當時由被告庚○○勒住洪建中的脖子下去地下
      室，甲○○、黃國龍、周毅仁、己○○就跟下去，不久甲○○、己○○、黃國龍、周毅仁就上樓來，那時地下室只
      有被告庚○○及被害人二人在地下室，其後辛○○聽到哀
      叫聲，那時候己○○、黃國龍就到地下室看，被告己○○
      跑上來的時候就說人犯好像有問題，己○○就按對講機給
      被告甲○○，甲○○就跟己○○到地下室看，發現人犯的
      情形不是很好，就趕快送醫等情，亦據證人辛○○、丁○○於本院詰問時証述明確（見本院更五卷一審判筆錄）。
      而當日下午十四時許，該派出所尚有業務檢查要準備，此
      據證人莊耿宗於本院前審證稱在卷（參見本院更一卷第二
      宗第四一頁背面），凡此均可證明，被告庚○○確有在地
      下室毆打被害人洪建中之行為，且其毆打之時，其餘共同
      被告均不在場，應可認定。雖證人癸○○供稱：我只停留
      幾秒，看見有人晃來晃去，講話很大聲，我便跑出來，有
      聽到有人罵三字經，並有二、三個警察與一個平常百姓推
      來推去等語（偵查卷第六十三頁），於本院前審證述：好
      幾年了，我現在忘記了，好像在桌邊互相推來推去，當場
      是二個至三個警察，與一個老百姓，後來己○○叫我送水
      果到二樓等語（見更四卷一第一二六頁），證人藍甫民於
      本院前審證述：甲○○要跟洪建中上手銬，洪建中拒絕就
      在地上滾來滾去等語 (見本院一八八一號卷)，證人壬○○○於偵查中證稱：洪建中與警員反抗，在立德派出所時
      有去撞牆，當時雙手被銬著在前面，去撞牆，撞了十五次
      左右，都是正面前額去撞，背部有流血，因洪建中用背部
      去撞尖尖的東西云云，嗣於本院前審審理中證稱：警察在
      香樹林飯店，帶回立德派出所，．．．進入派出所後，辛○○作我的筆錄，我與死者沒有一起作筆錄，是何人作他
      的筆錄，我不知道，在香樹林飯店，沒有看到洪建中脫光
      衣服的樣子，當時沒有注意洪建中的身體，有沒有受傷，
      在派出所我仔細在作筆錄，沒有看到何人打洪建中，沒有
      聽到洪建中有無喊叫等語，上開証人所述，縱本件被害人
      洪建中自香樹林飯店遭盤查起，至被制伏帶往立德派出一
      樓，與處理之員警即被告己○○、甲○○等人有零星之衝
      突發生，惟証人均未供陳被害人於該一樓即遭被告甲○○
      、己○○等人毆打受傷，況証人所述情形亦與上述洪建中
      遺留之傷痕不合，且被告庚○○就其所稱被告甲○○、己○○究係在一樓或地下室毆打洪建中，先後所供亦不一，
      更何況該一樓係公眾得出入之埸所，被告庚○○之指陳洪
      建中於該一樓即遭被告甲○○、己○○等人當眾毆打受有
      上開傷害之情事，顯悖於常情，且苟洪建中如於一樓時即
      被毆打受重傷，則其根本無法逃跑或為任何反抗，豈有不
      將洪建中送醫，反而強將洪建中帶往地下室去，更不合事
      理，自難認被害人洪建中所受上開傷害係於該一樓為被告
      甲○○、己○○等人所為，足見被告庚○○所辯「伊下一
      樓時，見己○○坐在洪建中鼠蹊部位，黃國龍拉他右手、
      藍甫民抓他左手，甲○○以空手道打洪建中，我見到甲○○以右手揍他右肋骨」云云，顯屬無據，所辯為卸責之詞
      ，亦無足信。再被告甲○○等人於警方訪談及偵查中供稱
      有將洪建中抬入派出所乙節，除其等五人所供外，並無佐
      證可憑，證人癸○○及壬○○○於本院更審時均未證述有
      此情節云云（見更二第十二號卷及本院更四卷），且證人
      丁○○、辛○○亦於本院詰問時証稱「（你們到現場把洪
      建中帶回派出所，在現場與帶回派出所的途中，洪建中有
      無遭受毆打？）沒有。」等語（見本院更五卷一審判筆錄
      ），自亦難認被告庚○○另所辯「被害人於香樹林飯店時
      ，在帶回派出所前，已遭被告己○○等人歐打受傷」云云
      ，係為屬實。
（五）被告庚○○辯稱因傷無法毆打洪建中乙節，固據其提出照
      片八幀為證，且台中榮民總醫院八十三年十月一日（）
      中榮醫行字第七六九四號函雖稱庚○○於八十三年六月七
      日門診時主訴右膝痠痛，檢查結果股部大腿前面肌群輕度
      萎縮，且關節鬆動感為不穩定狀況，不適合劇烈活動云云
      ，但查，八十二年八月十九日以前未見庚○○前往該院求
      診，有該院函文一份在卷可憑（見本院一八八一號卷二第
      九十頁），自亦難認被告庚○○案發時右膝有活動困難之
      情形，證人劉木池於本院前審證述：於八十二年五月二十
      一日我離開 (即當日二十二時前)庚○○之腳並無受傷等
      語 (見本院一八八一號卷)，且縱被告庚○○當時已有此
      種疾病，亦難認被告庚○○未動手毆打洪建中 (見被告己○○於歷次審理時之指陳及證人黃國龍於審理時之證述暨
      證人楊居財之證述)。被告庚○○又聲請本院前審向公保
      門診中心調閱其病歷，經本院更二審時調取 (見重上更 (
      二)卷二第一五○至一七二頁)，其紀錄僅至七十九年五月
      三十一日，仍難為被告有利之認定。另台中榮民總醫院八
      十四年九月十四日之診斷證明，僅能證明被告庚○○右踝
      曾受傷，仍無從採為有利於其認定之證據。
  (六)依被告甲○○具名之上開報告書，明確載明「本月十八日
      十二時五十五分，又接獲香樹林大飯店主任廖學斌報案‧
      ‧‧值班藍甫民接獲報案後」等語，核與證人即警員藍甫
      民於本院前審所供該日伊值十二時至十四時班之情節相符
      （見本院更一卷第二宗第十八頁），亦與被告庚○○所提
      該日勤務分配表所載代號吻合（見更一卷第一宗第一０八
      頁），證人壬○○○於審理時證稱：該日十二時三十分許
      被洪建中帶到香樹林飯店，一時二十分許被警察帶到派出
      所等語（參見本院一八八一號卷），對照偵查卷之違反社
      會秩序維護法案件現場紀錄所載時間為「八十二年八月十
      八日十三時五分」，佐以被告庚○○所聲請傳喚之證人黃
      林貞娟於本院前審所供「十八日早上十點多到下午一點十
      幾分在該派出所接受訊問，其後就到分局複訊」、「我有
      聽到派出所裡很吵，很多人在講話，但我沒看到警察與嫌
      犯發生何事」等語（見本院一八八一號上訴卷第一八０頁
      ），及證人癸○○審理中之證述，被告庚○○於警察單位
      訪談及偵查中、原審時所供（見原審卷第二一頁），堪認
      洪建中被帶回該派出所之時間在該日下午一時二十分許。
      被告庚○○於本院更二審時聲請調閱該臺中市警察局勤務
      指揮中心八十二年八月十八日上午十時至十二時四十二分
      止之報案紀錄單，經本院函查後，依臺中市警察局於八十
      九年十月三十一日所檢送之七件紀錄單所示（見更二卷第
      二宗第二二三頁），並無香樹林大飯店主任廖學彬報案紀
      錄。被告庚○○雖另請求向行政院衛生署醫事審議委員會
      或其他專業醫療機構，函查洪建中受傷情形及出血量，以
      證明洪建中受傷及死亡之時間較當晚之七時四十分為早。
      但證人即醫師方俊慧於本院前審證稱：「手術中發現腹腔
      大量出血約四千西西‧‧‧沒有固定之滲血點，是一片均
      有滲血之現象‧‧‧急救中大量輸血九千西西」、「（一
      般四千西西流出體外，需多少時間）依洪建中之傷勢，實
      無法判斷」、「我們離開手術室已是下午五時四十分，我
      們已在加護病房急救至七點多才宣布死亡」等語（見本院
      一八八一號卷第二宗第六九至七一頁）。另證人即醫師張
      振亮於本院前審證稱「擔任急診室之行政主任」、「由惠
      民醫院之救護車轉診送來本院」、「偵查卷十五頁之診斷
      書係該院所開具，並非最後之診斷書」、「沒有應警方要
      求而開立」云云（見同上卷第一０一、一０二頁）。嗣經
      本院前審再向行政院衛生署函查，經該署轉請中華民國內
      科醫學會表示意見，經該醫學會函覆本院稱「一般人腹腔
      內出血速度，受到出血之原因及病灶、人體中循環之血流
      量之影響‧‧‧所以如上述之病因造成之腹腔內出血，一
      天內達四千西西並非不可能‧‧‧腹腔內出血要累積至九
      千西西是相當不容易的」等語（見同上卷第三宗第十八頁
      ）。案經最高法院發回後，證人方俊慧於本院更審中再證
      稱洪建中死亡時間確係八月十八日下午七時四十分許」、
      「診斷書是照實開的，並非配合警方」等語在卷，並有洪
      建中之病歷表影本在卷可按（見本院更一卷第二宗第一六
      九至一七七頁）。經本院再送請法務部法醫研究所鑑定結
      果，認依洪建中體部傷口的照片中所顯示的顏色，應是新
      近的傷痕，即是一日左右的傷痕 (包括一日內的傷痕)，
      但無傷痕的皮膚切片可資判定更細微的時間。況被告庚○○無法提出證據證明洪建中當時僅有一出血點，則依洪建
      中受傷後之出血量，顯無法推測其何時受傷。被告庚○○
      於本院前審辯稱：洪建中於當日十二時就到派出所，不是
      一時二十分以後才受傷云云及於本院辯稱：洪建中於當日
      下午一時三十五分送惠民醫院後即已死亡云云，自不足採
      。被告庚○○聲請本院再向行政院衛生署查詢洪建中受傷
      之情形及其內出血之時間，要多久時間始能出血量達一萬
      ＣＣ，因係同一證據重複聲請，爰不再函詢。
（七）被害人洪建中係於案發日十三時二十分許，由辛○○、丁○○、己○○三人帶回立德派出所，嗣庚○○自該派出所
      二樓下來，見狀即勒住被害人頸部，並與黃國龍、周毅仁
      強將被害人押往該派出所地下室，被害人後受有上開胸腹
      部皮下出血、骨折腹腔內積血、血腫、挫裂創、眼瞼皮下
      及左後耳瘀血等多處傷害，同日十三時三十五分，由黃國
      龍、周毅仁、己○○三人，將被害人抬往派出所附近之惠
      民醫院急救，有如上述，而查被害人所受有上開多處傷害
      ，非無可能由一人在短時間內所造成等情，業經本院前審
      向法務部法醫研究所函詢，經該所函覆本院在卷。（見本
      院更四卷二第八七頁），足見被告庚○○所辯稱：伊在地
      下室時間不久，不可能由伊一人將被害人打成上開多處傷
      害云云，並無足採。被告庚○○另辯稱：洪建中於一樓即
      遭被告甲○○等人毆打致死，庚○○之氣管被甲○○以手
      刀劈擊喉結破裂，在八月十九日晚上伊與甲○○等人有到
      刑警隊，播放解剖時之錄影帶給伊等看，很清楚，當時督
      察長柳昆輝及第三分局長侯崇山兩人為規避警方處分，對
      伊刑求逼供，甚至限制伊自由達十七小時，脅迫伊一人承
      擔云云，經查依上述證人癸○○及藍甫民等之證述，僅能
      證明洪建中於派出所時抗拒載手銬，與警員互推而已，不
      能證明洪建中於立德派出所一樓辦公室已被毆擊胸、腹部
      要害，因立德派出所一樓辦公室均係公眾得出入之埸所，
      被告甲○○等自不可能在該等處所毆打洪建中。況如洪建
      中於一樓即被重擊胸腹要害，又有何餘力可反抗，被告等
      又何須帶其至地下室並戴上手銬、腳鐐，足認洪建中係被
      帶入地下室後，始被重毆致死。又依卷附驗斷書、相驗屍
      體證明書均記載洪建中為胸腹腔內出血引起失血過多而死
      亡，八十九年八月十九日解剖畢後檢察官訊問洪建功、乙○○二人（即洪建中之弟、妻）「（問：解剖結果死因為
      胸腹腔出血死亡有何意見？）無。」，洪建功係死者洪建
      中之同胞兄弟，任職於警界而非一般人，如確有其事後於
      本院前審所述「解剖至頸部，由檢察官及法醫指示喉節破
      裂」之情事，何以其於檢察官訊問其對死因為胸腹腔出血
      有何意見時，竟未爭執，與常情不合。且本件公訴人偵查
      時並未採信被告等人職務報告，主動偵辦起訴，如在解剖
      屍體時發現有喉節破裂之異常情況，檢察官及法醫斷無不
      於驗斷書及相驗證明書詳加記載，洪建功嗣後所稱「解剖
      至頸部，由檢察官及法醫指示喉節破裂」云云，與卷附驗
      斷書及相驗證明書所載不合，尚難採信。洪建中解剖現場
      照片第十六頁雖有「庚○○10/22指證喉節破裂」，然庚○○於解剖時並未在場，且解剖時間為八十九年八月十九
      日，其所指洪建中喉結破裂云云，並無證據可資佐證，本
      院前審當庭勘驗解剖錄影帶亦未發現洪建中喉管有破裂(
      見本院一八八一號卷)。證人陳國義於本院證述：在八十
      二年八月十九日，我當時任職台中市警察局第三分局第三
      組組長（即刑事組），台中地檢署檢察官督同法醫師解剖
      洪建中遺體之解剖錄影帶我沒有看過，也沒有取得，印象
      中也沒有長官或同仁，請我播放洪建中的解剖錄影帶，給
      本件涉案被告觀看，本案當時是檢察官主導，我們沒有權
      利作主，所以我沒有看到，其他同仁應該也沒有看到，一
      般刑事組的作業，解剖死者的錄影帶，尤其是有他殺嫌疑
      的錄影帶，一般由檢察官指示，由我們刑事組內的專案小
      組人員攝錄，一般由我們自己保存，如重大嫌疑，由檢察
      官指揮、偵查，就交給檢察官。本案因我被分配到其他工
      作，解剖的情形我就不瞭解，因為位階提昇到檢察官為偵
      辦主體，我已非直接指揮官，也沒有權利彙整資料，被指
      定的人員，都是直接對檢察官負責等語。況本院前審將前
      揭洪建中解剖現場照片第十六頁編號（一）照片函請內政
      部警政署刑事警察局送楊日松博士鑑定，嗣經該局函覆表
      示「卷查原主治醫院澄清醫院病歷表（相卷39-40頁）傷
      圖及法醫相驗、解剖記錄（相卷52-55頁）均無手掐、手
      扼、手勒、縊、絞及手刀擊傷之紀錄。其解剖相片（14-1
      6頁）亦無掐扼、勒縊、絞勒頸之傷痕及手刀擊傷之外傷
      瘀血現象」等語（見上訴字第一八八一號卷二第十四頁）
      ，另證人法醫師劉錫成於本院前審到庭證稱：洪建中頸部
      無外傷，解剖所見情形均記載於驗斷書內（見本院一八八
      一號卷一第227頁反面)，證人方俊慧即洪建中由惠民醫院
      轉送澄清醫院之急診醫師於本院前審亦證稱：「呼吸器插
      喉管是由他院插入，且急救手術中呼吸器沒有問題，所以
      我認為喉管沒有破裂，因呼吸器是強迫病人呼吸，若有破
      裂，會滲入皮下，當時沒有此現象」等語（見同上卷二第
      七十頁）。證人趙克蘭於本院前審證稱：解剖時未發現喉
      管破裂等語（見本院一九九四號卷二第九十四頁)，於本
      院更四審證述：解剖情形都如解剖紀錄所載，如果沒有紀
      錄的就沒有。我解剖時都是跟檢察官報告，沒有跟死者家
      屬說什麼話等語。當日庭訊經庚○○之辯護人詰稱：「在
      解剖死者喉嚨時你有用尺量，為何這樣做？（提示解剖照
      片）」，證人答：「我是拉開照相，並不是用尺量。」、
      「凡是解剖發現有變化的地方一定會照相。」等語（見本
      院更四卷一第二一一、二一二頁)。另本院再送請法醫研
      究所鑑定結果亦認在照片中無法觀得氣管破裂且解剖記錄
      中亦無氣管破裂之描述．．．，若氣管破裂，應有皮下氣
      腫。堪認洪建中之喉節並未破裂。被告庚○○聲請傳訊法
      醫師趙克蘭與證人洪建功對質，本院認此部分事證已臻明
      瞭，爰不再傳訊對質。再證人侯崇山即於本院前審證述：
      並未脅迫庚○○一人承擔，亦未妨害其自由，庚○○去分
      局都跟他家人一起去等語 (見本院一八八一號卷)。證人
      涂朝宗於本院前審證述：當時立德派出所內警員意見不一
      致，上報後上級要我們查明真相，所以命黃家瑋調查，並
      無留置或軟禁庚○○之情事等語 (見本院一八八一號卷)
      ，證人黃家瑋於本院前審證述：我有對庚○○做訪談筆錄
      ，但庚○○即不合作，而沒有做任何之筆錄等語。又告訴
      人雖提出庚○○臺灣省立臺中醫院八十二年八月二十三日
      「左足根瘀腫」之診斷書，而於上訴理由狀指稱庚○○係
      一人頂罪云云，惟查被告庚○○自始即否認其有毆打被害
      人洪建中致死之行為，且一再指稱係其餘共同被告打死者
      ，何來頂罪之舉，是該診斷書，亦難採為證據。此部分事
      證明確，被告庚○○聲請傳喚其妻曾素華作證其被妨害自
      由乙節（見本院更一卷二第四五頁），及聲請向惠民醫院
      調閱洪建中就醫資料，以及聲請傳訊柔道教練，証明能否
      用勒頸招式帶人下樓，惟勒頸帶人下樓，非必勒成顯現外
      傷，且與被害人係因鈍器傷致胸、腹腔大量出血致死之原
      因無關，並不影響本院前開認定事實之結果，均無調查之
      必要。
  (八)至被告甲○○命被告己○○及丁○○、辛○○至香樹林飯
      店逮捕洪建中，帶回立德派出所，因洪建中係現行犯，此
      逮捕自屬合法，又因洪建中被帶回派出所後，於被告甲○○訊問壬○○○瞭解案情，由辛○○制作壬○○○筆錄時
      ，洪建中竟阻撓壬○○○之說明案情，甚且出言辱罵甲○○，又因當日下午十四時許，有上級業務檢查須準備，為
      免辦公桌等資料被弄亂，方由被告庚○○及黃國龍、周毅
      仁將其押往地下室，並施加戒具，於洪建中之自由固有妨
      害，然並無積極證據足認被告主觀上有妨害洪建中自由之
      犯意，併予敘明。
（九）綜上所述，上開証人上開陳述，核與事証相符者，具有可
      信之情況，所為陳述，自得為證據，並認確屬可信，堪予
      採信。本件被告庚○○所辯，無非係事後卸責之詞，不足
      採信，其犯罪之事證明確，犯行堪以認定。
二、按胸部及腹部為人體之要害，如遭猛力毆擊，足致人體內出
    血而死亡，客觀上應為被告庚○○所能預見，其基於普通傷
    害之犯意，毆打被害人，以致造成死亡之結果，核其所為，
    係犯刑法第二百七十七條第二項前段之傷害致死罪。其係立
    德派出所之副主管，為依據法令從事於公務之人員，利用職
    務上之機會，而犯上開之罪，應依刑法第一百三十四條前段
    之規定加重其刑，惟該罪之法定刑為無期徒刑或七年以上有
    期徒刑，依刑法第六十五條第一項之規定，無期徒刑不得加
    重之，是僅就有期徒刑部分，依法加重之。公訴人以被告庚○○係有解送或拘禁人犯職務之公務員，將人犯洪建中凌虐
    致死，認係涉犯刑法第一百二十六條第二項前段之罪嫌云云
    。惟按刑法第一百二十六條第二項前段之罪，以有管收、解
    送、拘禁人犯職務之公務員，於行使管收、解送、拘禁職務
    之際，對於被管收、解送、拘禁之人犯，施以凌虐致死為構
    成要件，擔任警察之人員，對於嫌犯予以訊問，並非行使管
    收、解送或拘禁之際，將人犯毆打致死，所為與上開凌虐人
    犯致死罪之構成要件不合（參照最高法院三十一年上字第二
    二○四號判例意旨）。本件被告庚○○毆打被害人洪建中致
    死，既非在行使管收、解送、拘禁職務之際，公訴人上開起
    訴法條容有未洽，應予變更。原審經審理之結果，認被告庚○○罪證明確，予以論罪科刑，固非無見，惟查原審適用之
    刑法第二百七十七條第二項，其法定刑中之無期徒刑，依法
    不得加重，原審依刑法第一百三十四條加重其刑時，未說明
    該部分不得加重，於法顯有未合。公訴人上訴以原判決認為
    本案係被告庚○○一人所為，且非凌虐人犯致死，指摘原判
    決認為不當；被告庚○○上訴否認犯罪，雖均無可取；惟原
    判決此部分既有可議之處，仍屬無可維持，應將此部分撤銷
    改判。爰審酌被告庚○○犯罪之動機、目的、手段，犯罪之
    情節，本件係因被害人洪建中之抗拒導致及犯罪所生之危害
    暨犯罪後業已和解，賠償被害人家屬損害等一切情狀，量處
    如主文第二項所示之刑。
乙、被告甲○○、己○○部分：
一、公訴意旨另以：被告甲○○、己○○為臺中市警察局第三分
    局立德派出所之主管或警員，於前開時地，亦有共同毆打洪
    建中致死之行為，因認其等涉犯刑法第一百二十六條之凌虐
    人犯致死之罪嫌云云。
二、按犯罪事實應依證據認定之，無證據不得認定犯罪事實，為
    刑事訴訟法第一百五十四條第二項所明文規定。又被告否認
    犯罪事實所持之辯解，縱屬不能成立，仍非有積極證據足以
    證明其犯罪行為，不能遽為被告有罪之認定（參照最高法院
    三十年上字第一八三一號判例意旨）。
三、本件公訴意旨，認被告甲○○、己○○亦涉有刑法第一百二
    十六條第二項前段之凌虐致死之罪嫌，無非以告訴人戊○○
    、乙○○之指訴，被害人洪建中受有胸腔及腹腔大量出血，
    致失血過多不治死亡，且經解剖後，發現其肋骨骨折及其他
    部位多處傷害，而其外表所顯現之左側腹部擦傷及瘀血、左
    右上胸部瘀血，分別距洪建中之腳底有一百公分即一百二十
    公分，然經勘驗被告等所辯之樓梯扶手，其距地面僅六十五
    公分至八十七公分。及地下室仍擺設有桌椅等物，而被害人
    洪建中受傷之過程，與被告等人所辯及證人壬○○○等人所
    供不合，可見被害人洪建中受傷應非自行撞牆或樓梯所致等
    情，資為論據。
四、訊據被告甲○○、己○○均堅決否認有上開共同毆打被害人
    成傷致死之犯行，被告甲○○辯稱：當時我是派出所的主管
    ，但不可能命令別人把人犯打死，我只是盡我的職責，這件
    事從頭到尾都是庚○○，人犯我是交給庚○○看管。因為那
    天只有副主管庚○○沒有業務，所以交給他看管，案發過程
    報告係由庚○○指示藍甫民書寫，偵查時係依該報告陳述，
    並不實在，伊並未毆打洪建中，洪建中係庚○○一人毆打致
    死，伊既未毆打洪建中，自不可能至庚○○辯護人林春祥律
    師事務所坦承打人，庚○○既能對另案嫌犯楊居財實施過肩
    摔，足證其身體狀況甚佳，況庚○○在原審所提診斷證明書
    僅有「左足根瘀腫」、「右膝上已瘉合表皮裂傷一公分長兩
    條」之記載，其若有右膝前十字勒帶鬆脫情事，該診斷書自
    無未予記載之理，是其嗣後所辯：「尿酸值達十一，致膝蓋
    、腳腕、腳盤僵硬無力，因柔道訓練受傷致右膝蓋肌肉萎縮
    無力，右膝前十字勒帶鬆脫，無法劇烈運動」，自非實在，
    庚○○、洪建功指稱洪建中喉結破裂與證人法醫師劉錫成、
    趙克蘭及醫師方俊慧之證述暨刑事警察局鑑驗書所載：依澄
    清醫院病歷表、法醫相驗解剖紀錄及照片，洪建中頸部均無
    掐扼、勒縊、絞勒頸之傷痕及手刀擊傷之外傷瘀血現象，均
    不符。況檢察官及法醫於解剖屍體時如發現死者有喉結破裂
    之異常情況並對家屬為指示，檢察官及法醫豈有不記載於驗
    斷書之理者，且洪建功於解剖相驗時對檢察官所問：「對剛
    才解剖過程有何意見？」、「解剖結果死因為胸腹腔出血死
    亡有何意見？」等語，豈會回答：「無」。苟洪建中如於一
    樓時即被毆打受重傷，則其根本無法逃跑或為任何反抗，庚○○豈有不將洪建中送醫，反而將洪建中抬至地下室者，又
    何庸對洪建中加上腳鐐？被告甲○○係因選舉將屆，分局長
    為免分局及派出所遭包圍，而指示被告配合家屬要求，被告
    始依長官指示向乙○○下跪，並未供承有毆打洪建中。且被
    告甲○○係派出所主管，因洪建中在派出所內遭刑求致死，
    致出面與死者家屬和解，款項亦由分局所有人員及警友會共
    同集資支付，自難以被告曾下跪及在和解書簽名，即認被告
    有為毆打洪建中之犯行等語。被告己○○辯稱：伊絕未參與
    任何推拉洪建中之行為，諻論毆打洪建中之舉，至伊在案發
    之後雖曾向被害人家屬下跪，乃因當時被害人家屬聯合好台
    權會及農權會雲林組織等人員，準備包圍台中市警察局第三
    分局及立德派出所，且因當時選舉將屆，第三分局之分局長
    侯崇山惟恐生出事端，乃說服被告等人配合家屬之要求而向
    家屬下跪，伊偵查中供述，係因案發後被告庚○○為脫免罪
    責，指示案外人藍甫民撰寫不實之報告，基於同事情誼配合
    庚○○依該不實之報告而為不實之陳述，本件洪建中被毆致
    死確係同案被告庚○○一人所為，庚○○的確是用單腳懸空
    踹被害人，庚○○係因伊指證其毆打洪建中方誣指伊共同毆
    打洪建中，當日伊要準備視查資料，並未停留在地下室等語
    。經查：
（一）八十二年八月十八日中午十三時許，同案被告丁○○、辛○○（業經本院更四審判決無罪確定在案）及被告己○○
      ，將被害人洪建中帶回派出所之事實，業據同案被告丁○○、辛○○及被告己○○於原審及本院供稱相符在卷，核
      與證人即藍甫民所證情節吻合，則該帶回被害人至派出所
      之情事，要堪認定。雖被告等曾供稱，係本案五位被告一
      起下至地下室云云，惟被告等事後一致改稱，並非五人一
      起將被害人洪建中帶至地下室等情。實係由被告庚○○及
      證人黃國龍、周毅仁將洪建中帶至地下室，被告甲○○、
      己○○跟隨下去地下室之情節，亦據被告甲○○、己○○
      ，及同案被告丁○○、辛○○及證人黃國龍、周毅仁於原
      審供稱相符在卷（見原審卷第十六至二四頁、五十至五二
      頁、一三四頁背面），其後本院歷審中亦作相同之供述或
      證述。而本件被告等於偵查中，及台中市警察局訪談紀錄
      、報告書所述情節，均不可採，已如前述，則本件應認當
      時帶被害人洪建中至地下室者，乃被告庚○○、證人黃國
      龍、周毅仁三人而已。且依被告庚○○、甲○○、己○○
      於本院所述或證人黃國龍、周毅仁所證，當時隨同至地下
      室之人，尚有被告甲○○、己○○二人，至於同案被告丁○○、辛○○，則根本未至地下室（見前述引用之證據）
      。證人藍甫民於本院更一審證稱：「有庚○○、甲○○、
      己○○去地下室」、「丁○○、辛○○未下去」後，被告
      庚○○對其證詞陳明意見後，該證人仍明確證稱丁○○、
      辛○○沒有下去地下室等語（見本院更一卷二第十、二十
      一頁），因此當時究竟有何人至地下室之事實，已經甚為
      明確。
（二）該案上訴本院後，證人即當時台中市警察局第三分局之分
      局長侯崇山，於本院八十三年七月六日證稱：「他們有沒
      有下跪我不清楚，但我有指示五個被告要他們這麼做」、
      「原因有幾點，案發時接近市長選舉，怕有候選人藉機造
      勢‧：：另家屬堅持要看到被告五個才肯簽和解書」、「
      只有依被告筆錄及報告，真象我不曉得」、「是他們五人
      承辦的」、「怕外地來的，場面無法控制」、「他們接受
      是顧全大局」、「和解之六百萬元是警友會及全體同仁樂
      捐」、「檢方偵辦，我們就沒有調查真象」、「沒有要庚○○一人扛起來」等語（見本院上訴卷一第一四六、一四
      七頁），核與該證人於原審所供相符（見原審卷第一九一
      、一九二頁），而該和解之金錢來源，經本院函查後，確
      係由台中市警察局各單位及警友會所共同募得之事實，復
      有該分局八十三年八月三日函文及收據可憑（見本院上訴
      卷一第二一二至二二四頁），可見警察單位於涉及員警因
      公觸法時，其處理方式確實與法令所定未盡相符，是該和
      解、下跪之情節，亦難推論涉案之員警確係本案被起訴之
      五人，已極明確，況同案被告丁○○、辛○○經本院前更
      四審判決無罪確定，其理由之一亦認難以案發後有和解及
      同案被告辛○○、丁○○二人有下跪之情事，即認被告丁○○、辛○○二人有共同動手毆打洪建中之情事。又告訴
      人戊○○、乙○○所委任之告訴代理人所提告訴狀，無非
      以錄音帶及診斷書為憑，但該錄音帶譯本及告訴代理人所
      聲請傳喚之證人癸○○，而證人癸○○於偵查中證述：當
      天是農曆七月一日，警員有叫水果要拜拜，我送水果過去
      時有聽到所內大小聲不知道在說什麼，我只停留幾秒鐘，
      看見有人晃來晃去，講話很大聲，我便跑出來了，有聽到
      有人罵三字經，並有兩三個警察與一個平常老百姓推來推
      去，沒有看到警察打人等語。於原審證稱：八十二年八月
      十八日下午一點多，幾分不確定，警員己○○要我送水果
      去，進去後在一樓，聽到有人罵「三字經」，「幹你娘XX
      」、「你到底要對我怎樣」，不太確定哪位警員與洪建中
      拉扯，沒有看到哪一位警員毆打洪建中等語。於本院前審
      證述：農曆七月一日下午一點多左右，我有送水果到立德
      所值班台後面，我進去看到好像在吵架，很亂，有人在罵
      髒話，我進去放水果二、三分鐘就出來，沒有看到有人被
      打倒在地上，罵粗話的人不知道有沒有被銬著等語 (見本
      院一八八一及重上更 (二)十二號卷)。於本院前審又證述
      ：好幾年了，好像在桌邊互相推來推去，當場是二個至三
      個警察，與一個老百姓，．．．後來己○○叫我送水果到
      二樓，因為那些推來推去的警察都是穿制服，所以我沒有
      辦法指認，大部分警察都穿制服，我現在記不是很清楚是
      不是有警察沒穿制服，那個與警察互推的人是穿著便服，
      我沒有看清楚到底有沒有警察穿著便服等語（見本院更四
      卷一第一二七頁）。據其上開證述，案發地點在地下室，
      該證人並未進入地下室，自難認其為直接目擊證人，並未
      能證明被告甲○○、己○○有參與毆打洪建中之情事，又
      告訴人亦未在場目睹或旁聽被害人之應訊情況，則該二人
      之指訴，僅能認被害人係遭毆打致死，仍無法遽認係那幾
      人動手。又該錄音帶及譯文，均係案外人之談話內容，且
      均為傳聞證據，亦不能憑採，是該告訴所指之證據，難以
      採為被告甲○○、己○○不利認定之依據。
（三）而被害人洪建中被帶至地下室後，如何只留被告庚○○一
      人在地下室看管，之後因被告己○○、證人黃國龍聽到地
      下室有哀叫聲，急至地下室察看，發現被告庚○○手持警
      棍，用右膝彈挫或踹被害人，亦據被告己○○、同案被告
      丁○○、辛○○、證人黃國龍分別供述或證述在卷，均如
      前述。可見下手實施傷害被害人洪建中者，僅有被告庚○○一人而已，雖被告庚○○一再供稱，被害人有被其他被
      告抓住，且被告甲○○有用手刀砍被害人洪建中喉部，導
      致其喉管破裂等情，惟查本件被害人之致命傷，實為胸腹
      部鈍器傷，出血過多死亡，且除被告庚○○之供述外，並
      無其他證人證述被告甲○○、己○○亦有下手實施傷害行
      為，或其二人與被告庚○○有何犯意聯絡或行為分擔之情
      形，原審因認被告甲○○、己○○二人之犯罪不能證明，
      諭知被告甲○○、己○○無罪之判決，於法並無不合，檢
      察官上訴就此部分，指摘原判決不當，並無理由，應予駁
      回。
據上論斷，應依刑事訴訟法第三百六十九條第一項前段、第三百
六十四條、第二百九十九條第一項、第三百條、第三百六十八條
，刑法第二百七十七條第二項前段、第一百三十四條前段，判決
如主文。
本案經檢察官丙○○到庭執行職務。
中    華    民    國    97    年    11    月    25    日
            刑事第二庭  審判長法  官  李  璋  鵬
                              法  官  胡  森  田
                              法  官  蕭  錦  鍾
以上抄本證明與原本無異。
除被告甲○○、己○○不得上訴外，餘得上訴。
如不服本判決應於收受送達後十日內向本院提出上訴書狀，其未
敘述上訴理由者，並得於提起上訴後十日內向本院補提理由書（
均須按他造當事人之人數附繕本）「切勿逕送上級法院」。
                              書記官  吳  雅  菁
中    華    民    國    98    年    9    月      2    日
附錄論罪科刑法條
刑法第二百七十七條：
傷害人之身體或健康者，處三年以下有期徒刑，拘役或一千元以
下罰金。
犯前項之罪，因而致人於死者，處無期徒或七年以上有期徒刑，
致重傷者，處三年以上、十年以下有期徒刑。
刑法第一百三十四條前段：
公務員假借職務上之權力、機會或方法，以故意犯本章以外各罪
者，加重其刑至二分之一。


司法院資訊處製作；財團法人民間司法改革基金會備份。
